【裁判字號】    98,交上易,144
【裁判日期】    980908
【裁判案由】    過失傷害
【裁判全文】
臺灣高等法院刑事判決               98年度交上易字第144號
上  訴  人  台灣台北地方法院檢察署檢察官
被      告  甲○○
上列上訴人因被告過失傷害案件，不服台灣台北地方法院九十八
年度交易字第八０號，中華民國九十八年四月十七日第一審判決
（起訴案號：台灣台北地方法院檢察署九十八年度調偵字第一三
七號），提起上訴，本院判決如下：
    主  文
上訴駁回。
甲○○緩刑貳年。
    事  實
一、甲○○於民國九十六年十二月二十日下午二時三十分許，騎
    乘Ｍ九Ｍ－六七六號重型機車，行經臺北市○○○道往南十
    號燈桿路段，當時天氣晴，光線良好，路面平坦，並無不能
    注意之情形，竟應注意、能注意而未注意，於意圖由右後方
    超越前車時未保持安全間隔，致撞擊同向行駛在前，由乙○
    ○（業經原審判決無罪確定）所騎乘之ＡＬＩ－一八七號重
    型機車，使該機車倒地，造成乙○○受有多處挫傷並擦傷、
    腦震盪後症候群等傷害，嗣以電話自首報警，並陳明姓名與
    肇事地點後等待警員至現場處理。
二、案經乙○○訴請臺灣臺北地方法院檢察署檢察官偵查起訴。
    理  由
壹、程序方面：
    按被告以外之人於審判外之言詞或書面陳述，除法律有規定
    者外，不得作為證據；又被告以外之人於審判外之陳述，雖
    不符合同法第一百五十九條之一至第一百五十九條之四之規
    定，但經當事人於審判程序同意作為證據，法院審酌該言詞
    陳述或書面陳述作成時之情況，認為適當者，亦得為證據。
    當事人、代理人或辯護人於法院調查證據時，知有第一百五
    十九條第一項不得為證據之情形，而未於言詞辯論終結前聲
    明異議者，視為有前項之同意，刑事訴訟法第一百五十九條
    第一項及第一百五十九條之五分別定有明文。本判決下列所
    引用之各該被告以外之人於審判外之陳述（包含書面陳述）
    ，雖屬傳聞證據，惟當事人於本院審判期日中表示同意作為
    證據方法而不予爭執，本院審酌上開證據資料製作時之情況
    ，尚無違法不當及證明力明顯過低之瑕疵，亦認為以之作為
    證據應屬適當。揆諸前開規定，爰依刑事訴訟法第一百五十
    九條之五規定，認前揭證據資料均有證據能力，先予敘明。
貳、實體方面：
一、上揭事實，業經告訴人乙○○於偵查及原審審理中指訴歷歷
    （見他字卷第二二、二三頁，原審卷第一四頁反面至一五頁
    反面），並經被告甲○○自白不諱（見原審卷第一四頁反面
    ），復有臺北市政府警察局萬華分局路道交通事故現場圖、
    調查報告表(一)(二)、談話紀錄表、初步分析研判表各一份及現
    場照片十幀等附卷可稽（見發查卷第一一至一四、一六至二
    二、二九頁反面），堪證被告之自白與事實相符。而告訴人
    確因本件車禍事故受有多處挫傷並擦傷、腦震盪後症候群等
    傷害，且於同日即前往臺北市立聯合醫院中興院區急診入院
    六日始出院，而後又多次前往同醫院門診治療等情，有臺北
    市立聯合醫院中興院區出具之九十六年十二月二十五日、九
    十七年一月二十一日、九十七年二月二十七日診斷證明書共
    三份在卷可憑（見發查卷第二七至二八頁），堪證告訴人之
    受傷與被告之行為間有相當因果關係。從而，本件事證明確
    ，被告過失犯行，堪以認定，自應依法論科。
二、核被告所為，係犯刑法第二百八十四條第一項之過失傷害罪
    。被告於行為後即自首犯罪，有以電話報警，並陳明姓名與
    肇事地點後等待警員至現場處理一節，業據證人楊名暐（臺
    北市政府警察局萬華分局交通隊警員）到庭證述明確（見他
    字卷第二五頁），並有臺北市○○○○○道路交通事故肇事
    人自首紀錄表一紙（見發查卷第一五頁）可稽。是被告符合
    刑法第六十二條第一項之自首規定，應依法減輕其刑。
三、原審經詳細調查，以被告罪證明確，適用上揭規定，並審酌
    被告坦承犯罪、告訴人所受之傷害及被告犯後態度等一切情
    狀，量處拘役五十日，並諭知易科罰金之折算標準，核無不
    合，量刑亦屬允當。檢察官以原審量刑過輕為由上訴，請求
    撤銷改判，為無理由，應予駁回。又被告前未曾受有期徒刑
    以上刑之宣告，有台灣高等法院被告全國前案紀錄表在卷可
    佐（見本院卷第九頁），今被告於本院審理時，已與告訴人
    以新台幣二十萬元達成和解，有本院和解筆錄一份可憑（見
    本院卷第一九頁），堪見被告深表悔意，且被告經此偵審程
    序，當知警惕，信無再犯之虞，本院因認對被告所宣告之刑
    ，以暫不執行為適當，併予宣告緩刑二年，以啟自新。
據上論斷，應依刑事訴訟法第三百六十八條，刑法第七十四條第
一項第一款判決如主文。
本案經檢察官侯千姬到庭執行職務。
中    華    民    國    98    年    9     月    8     日
                  刑事第十七庭  審判長法  官 趙功恆
                                      法  官 陳世宗
                                      法  官 陳憲裕
以上正本證明與原本無異。
不得上訴。
                                      書記官 張玉如
中    華    民    國    98    年    9     月    8     日
附錄：本案論罪科刑法條全文
刑法第二百八十四條：
（過失傷害罪）
因過失傷害人者，處 6 月以下有期徒刑、拘役或 5 百元以下罰
金，致重傷者，處1年以下有期徒刑、拘役或5百元以下罰金。
從事業務之人，因業務上之過失傷害人者，處 1 年以下有期徒刑
、拘役或1 千元以下罰金，致重傷者，處 3 年以下有期徒刑、
拘役或2千元以下罰金。


司法院資訊處製作；財團法人民間司法改革基金會備份。
